臺灣高等法院高雄分院刑事裁定　　　　　100年度抗字第236號
抗　告　人
即　被　告　劉得正
上列被告因強盜案件，聲請具保停止羈押，不服臺灣高雄地方法
院100 年9 月16日100 年度聲字第3984號裁定，提起抗告，本院
裁定如下：
    主  文
抗告駁回。
    理  由
一、聲請意旨略以：原裁定以抗告人即被告劉得正（下稱被告）
    否認犯罪即認被告有羈押必要，未說明何以無法以其他替代
    方法擔保刑之執行，理由顯然未備，並認被告有遭通緝之前
    案，即預想被告有逃亡之虞，然其餘2 被告亦有通緝紀錄，
    卻可交保，而對被告繼續羈押，原審未說明理由，顯有不當
    云云。
二、按刑事被告經訊問後，認有法定羈押原因，於必要時得羈押
    之，所謂必要與否或執行羈押後，有無繼續之必要，仍由法
    院斟酌訴訟進行程度及其他一切情事而為認定，除有刑事訴
    訟法第114 條各款所列情形之一不得駁回者外，准許與否，
    該管法院有自由裁量之權，衡非被告所得強求（最高法院46
    年度台抗字第21號判例意旨參照）。次按羈押被告之目的，
    其本質在於確保訴訟程式得以順利進行、或為確保證據之存
    在與真實、或為確保嗣後刑罰之執行，而對被告所實施剝奪
    其人身自由之強制處分，而被告有無羈押之必要，法院僅須
    審查被告犯罪嫌疑是否重大、有無羈押原因、以及有無賴羈
    押以保全偵審或執行之必要，由法院就具體個案情節予以斟
    酌決定，如就客觀情事觀察，法院許可羈押之裁定或延長羈
    押之裁定，在目的與手段間之衡量並無明顯違反比例原則情
    形，即無違法或不當可言，且關於羈押原因之判斷，尚不適
    用訴訟上之嚴格證明原則（最高法院94年度抗字第409 號裁
    定意旨可資參照）。
三、經查：被告因涉犯加重強盜罪，經原審法院訊問後，認其涉
    犯刑法第330 條、第321 條第1 項第3 款之攜帶兇器加重強
    盜罪罪嫌重大，且有勾串證人洪瑜伶及逃亡之虞，非予羈押
    ，顯難進行審判、執行，認有羈押之必要，依刑事訴訟法第
    101 條第1 項第1 、3 款規定，於100 年4 月8 日執行羈押
    在案。被告雖聲請具保停止羈押，惟原審以：被告所犯為重
    罪，其餘2 共犯均坦承犯行，然被告於偵、審中均否認犯行
    ，並經原審以100 年度訴字第407 、515 號判處有期徒刑9
    年，參以被告有多次通緝始到案前科，有台灣高等法院通緝
    紀錄表在卷可證，是亦有相當理由併認有逃亡之虞，因認被
    告羈押原因依然存在，而有羈押必要，並不能因具保而使之
    消滅等情，業已將其認定之理由詳述於原裁定，因而駁回被
    告具保之聲請。經核原審認事用法均無不合，自無違誤。被
    告抗告意旨，仍執前詞，指摘原裁定不當，為無理由，應予
    駁回。
據上論結，應依刑事訴訟法第412 條，裁定如主文。
中    華    民    國  100     年    10    月    18    日
                    刑事第六庭  審判長法  官  翁慶珍
                                      法  官  孫啟強
                                      法  官  石家禎
以上正本證明與原本無異。
不得抗告。
中    華    民    國   100    年    10    月    18    日
                                      書記官  黃月瞳